臺灣彰化地方法院刑事判決　　　　　　　94年度易字第1291號
公　訴　人　臺灣彰化地方法院檢察署檢察官
被　　　告　乙○○
　　　　　　　　　　樓
上列被告因違反家庭暴力防治法等案件，經檢察官提起公訴（九
十四年度偵字第七五六四號），本院判決如下：
    主  文
乙○○違反法院依家庭暴力防治法所為禁止對被害人實施家庭暴
力行為之裁定，處有期徒刑肆月，如易科罰金，以參佰元折算壹
日。
    事  實
一、乙○○係甲○○之父，二人間具有家庭暴力防治法第三條第
    三款所定之家庭成員關係。乙○○前曾對甲○○實施家庭暴
    力行為，經本院於民國九十四年八月三十一日，以九十四年
    度家護字第五九六號民事通常保護令，裁定乙○○不得對甲○○實施身體或精神上不法侵害之行為，保護令有效期間為
    十月。嗣經警於九十四年九月十八日晚上八時四十分許，在
    彰化縣警察局員林分局村上派出所，送達上開保護令之裁定
    予乙○○知悉。詎乙○○竟基於違反上開保護令之犯意，於
    同日晚上九時許，返回其位於彰化縣大村鄉○○村○○路九
    八—一六號一樓住處後，隨即用力甩門，並責罵其女兒甲○○害其收到保護令，旋又動手推其女兒甲○○（未成傷），
    且大聲辱罵甲○○：「靠夭（臺語）」、「即使有保護令，
    照樣可以打人」等語，經員警據報到場處理時，乙○○仍對
    甲○○大聲斥責，並動手摔東西，以此方式對其女兒甲○○
    為身體上、精神上不法之侵害，而違反上開民事通常保護令
    。
二、案經甲○○訴由彰化縣警察局員林分局報告臺灣彰化地方法
    院檢察署檢察官偵查起訴。
    理  由
一、訊據被告乙○○矢口否認涉有上開違反保護令之犯行，辯稱
    ：伊於九十四年九月十八日晚上八時四十分許雖有至彰化縣
    警察局員林分局村上派出所領取該保護令，但當時伊沒有打
    開看，所以不知道該文件之內容，又當天回到家中後，甲○○向伊索討四千二百元之補習費，伊不願意給錢，才與甲○○發生爭執，後來甲○○一直靠過來，伊才將甲○○推開，
    並沒有對甲○○為任何身體上、精神上之不法侵害行為云云
    。惟查：上揭事實，業據告訴人即證人甲○○於警詢中指證
    綦詳，核與證人丙○○於本院審理時證述之情節相符，復有
    本院九十四年度家護字第五九六號民事通常保護令、彰化縣
    警察局員林分局文書寄存登記簿影本、保護令執行紀錄表影
    本各一份及案發現場照片六張附卷可稽。而參諸前揭案發現
    場照片，被告於警員到場處理時，竟仍不顧警員制止而大聲
    咆哮，則警員未到場時，其情緒憤怒之程度可想而知，是其
    因而為上開違反保護令之犯行，當與常情無違；又甲○○、
    丙○○為被告之子女，衡情若非被告確有上開違反保護令之
    犯行，渠等應無蓄意指控父親之理？是以證人甲○○、丙○○前開所證，應與常情無違而堪採信，至被告所辯則屬卸責
    之詞，自不足採。被告雖另辯稱伊於案發當日晚上九時許返
    家時，並不知道保護令之內容云云，惟依據上揭文書寄存登
    記簿影本及保護令執行紀錄表影本內容，及證人陳啟學於本
    院審理時證述：被告領取保護令之時，有將保護令拿給被告
    看，並念給被告聽等語，已堪認被告於案發當日晚上八時四
    十分許至彰化縣警察局員林分局村上派出所領取前揭保護令
    時，值班警員陳啟學曾告知該保護令之內容之情，再參以證
    人甲○○、丙○○均證述：被告於案發時曾說「即使有保護
    令，照樣可以打人」等語，更足徵被告此部分所辯，亦係卸
    責之詞，要難採信。綜上所述，本件事證已臻明確，被告上
    開違反保護令之犯行堪以認定。
二、核被告乙○○所為，係犯家庭暴力防治法第五十條第一款之
    違反保護令罪。爰審酌被告不思營造家庭成員間之溫馨情感
    ，漠視保護令上揭保護被害人意旨，惡性非輕，且犯後仍飾
    詞卸責，態度不佳，且迄今尚未取得被害人之諒解，未見悔
    意等一切情狀，量處如主文所示之刑，並諭知易科罰金之折
    算標準。
據上論斷，應依刑事訴訟法第二百九十九條第一項前段，家庭暴
力防治法第五十條第一款，刑法第十一條前段、第四十一條第一
項前段，罰金罰鍰提高標準條例第二條，判決如主文。
本案經檢察官林士富到庭執行職務。
中　　華　　民　　國　　94　　年　　12　　月　　29　　日
                        臺灣彰化地方法院刑事第三庭
                            審判長法官    李進清
                            法      官    王昌鑫
                            法      官    紀佳良
以上正本證明與原本無異。
如不服本判決，應於判決送達後十日內向本院提出上訴狀( 須附
繕本 )。
告訴人或被害人對於判決如有不服具備理由請求檢察官上訴者，
其上訴期間之計算係以檢察官收受判決正本之日期為準。
中　　華　　民　　國　　94　　年　　12　　月　　30　　日
                                書記官    陳錫威
附錄本案論罪科刑法條：
家庭暴力防治法第五十條第一款：
違反法院依第十三條、第十五條所為之下列裁定者，為本法所稱
之違反保護令罪，處三年以下有期徒刑、拘役或科或併科新臺幣
十萬元以下罰金︰
一、禁止實施家庭暴力行為。
